最　高　行　政　法　院　裁　定
　　　　　　　　　　　　　　　　　　 96年度裁字第02055號
上　訴　人　洪欽祥即盈德企業社
　　　　　　　　　　送達代收人　甲○○
被 上訴 人　彰化縣政府
代　表　人　乙○○
上列當事人間因空氣污染防制法事件，上訴人對於中華民國95年
2月23日臺中高等行政法院94年度訴字第556號判決，提起上訴，
本院裁定如下：
　　主  文
上訴駁回。
上訴審訴訟費用由上訴人負擔。
　　理  由
一、按當事人依行政訴訟法第243條第1項規定，以高等行政法院
    判決有不適用法規或適用法規不當為上訴最高行政法院之理
    由時，其上訴狀或理由書應有具體之指摘，並揭示該法規之
    條項或其內容。若係成文法以外之法則，應揭示該法則之意
    旨，倘為司法院解釋、或本院之判例，則應揭示該判解之字
    號或其內容。上訴狀或理由書如未依此項方法表明者，即難
    認為已對高等行政法院判決之違背法令有具體之指摘，其上
    訴自難認為合法。
二、上訴人於彰化縣竹塘鄉○○村○○街113巷1號設廠（即盈德
    企業社第2廠），以PET（聚乙烯對苯二甲酯）、OPS（雙軸
    延伸聚苯乙烯）為原料，從事食品用塑膠盒熱押成型製造作
    業，經行政院環境保護署環境督察總隊中區督察大隊（下稱
    環保署中區督察大隊）於民國（下同）94年4月7日14時15分
    前往稽查，並於上訴人陪同下於該廠周界外道路進行臭味採
    樣乙袋，送交檢測機構上準環境科技股份有限公司（下稱上
    準公司）進行臭氣及異味官能測定，檢測結果臭氣濃度值達
    74，超過固定污染源空氣污染物排放標準第2條所定工業區
    及農業區之50標準限值，已違反空氣污染防制法第20條第1
    項規定，案移被上訴人依同法第56條第1項規定裁處新台幣
    （下同）10萬元，並限期於94年8月23日前依法完成改善。
    上訴人不服，提起訴願遭駁回後，遂提起本件行政訴訟。
三、原審判決駁回上訴人之訴，其理由略以：環保署中區督察大
    隊稽查人員會同檢測機構人員共3人進行臭氣採樣程序時，
    亦會同上訴人並依固定污染源空氣污染物排放標準第5條規
    定，於緊鄰系爭工廠之中興街上進行採樣並繪製採樣位置圖
    ，此有卷附稽查工作紀錄1紙及相片2張可憑，該採樣點並經
    上訴人簽名確認，上訴人訴稱採樣點係在上訴人所營工廠內
    騎樓，而非工廠周界外道路，顯無足採。又稽查人員於稽查
    採樣後，送交上準公司進行臭氣及異味官能測定，結果臭氣
    濃度檢測值74，超過固定污染源空氣污染物排放標準所定50
    之標準限值。本件受託執行檢驗之上準公司係環保署認可之
    檢測機構（認證字號：環署環檢字第018號），許可從事「
    排放管道、周界大氣、空氣品質…等」檢測項目，並依環保
    署公告之標準檢測方式：臭氣及異味官能測定法─三點比較
    式嗅袋法（NIEA A201.10A）執行檢測，並據該公司檢驗室
    主任江光華到院證稱：本件之檢驗流程係依據法規公告之
    NIEA A201.10A之檢驗方法來檢驗上訴人周界之空氣品質，
    由6位嗅覺判定員就環保署於上訴人環境周界所採樣之空氣
    ，經過不同程度之稀釋後，依序聞嗅，提出數值，再依據6
    人所提出之數值採統計平均數，即為本件之空氣檢驗值。嗅
    覺判定員無庸經過考試或考核之資格，惟於執行聞臭前須作
    一選擇試驗，即提出5種味道測試嗅覺判定員之鼻子功能是
    否正常，能否執行任務等語。經核與行政院環境保護署所發
    布臭氣及異味官能測定法─三點比較式嗅袋法第2點規定相
    符，且本件之6位嗅覺判定員均已年滿18歲，且5種嗅液檢測
    均為合格，上準公司檢驗結果所得數據自足為處分依據。上
    訴人主張嗅覺人員是否具合法資格等之紀錄付之闕如，而質
    疑該檢驗報告之正確性，亦無足採。
四、上訴意旨略以：上訴人自行委託之檢測機構與上準公司於同
    地點之檢測數值差異甚大，且檢測地點依規定應距離本廠外
    15公尺，而非本廠之騎樓內，且首次稽查時並無明顯惡臭，
    為何二次稽查卻遭處罰；此外，何以稽查人員與被上訴人為
    不同機關等語。經核上訴意旨，僅在重復述說原處分不當之
    理由，無非對於原審取捨證據、認定事實之職權行使，任意
    指摘，然對原判決究竟違背何項法令？究竟有何違背法令之
    事由？均無具體之指摘，參照首揭規定，其上訴顯難認為合
    法，應予駁回。
五、依行政訴訟法第249條第1項前段、第104條、民事訴訟法第
    95條、第78條，裁定如主文。
中　　華　　民　　國　　96　　年　　9　　 月　　13　　日
                  第一庭審判長法  官　高　啟　燦
                              法  官  黃　璽　君
                              法  官　廖　宏　明
                              法  官　楊　惠　欽
                              法  官　林　樹　埔
以  上  正  本  證  明  與  原  本  無  異
中　　華　　民　　國　　96　　年　　9　　 月　　14　　日
　　　　　　　　　　　　　　　書記官　吳　玫　瑩
